臺灣基隆地方法院刑事判決　　　　　　　 93年度易字第382號
公　訴　人　臺灣基隆地方法院檢察署檢察官
被　　　告　甲○○　男　32歲.
上列被告因偽造有價證券案件，經檢察官提起公訴（93年度偵字
第1383號），本院判決如下：
    主  文
甲○○行使偽造之交通部台灣區○道○○○路局回數票證，處有
期徒刑　　月，如易科罰金以參佰元折算壹日。
    事  實
一、甲○○係東亞運輸倉儲股份有限公司（下簡稱東亞公司）之
    司機，於民國九十二年八月二十日凌晨一時五十三分許，駕
    駛車牌號碼ＫＧ─八一六號聯結車行經國道三號公路北向七
    堵收費站北上第二車道時，持偽造之編號為Ｄ優00000
    00000號之交通部台灣區○道○○○路局（聯結車）回
    數票證向收費員江秀真行使繳付通行受益費，經江秀真發覺
    有異，除扣下前開回數票證、同時立即記下前述車號報警外
    ，並報請副站長林瑞旭處理。
二、案經內政部警政署國道公路警察局第六警察隊報告臺灣基隆
    地方法院檢察署檢察官偵查起訴。
    理  由
一、訊據被告甲○○固不否認其有於案發時間通過七堵收費站，
    然否認有持偽造之編號為Ｄ優0000000000號之聯
    結車回數票證繳交過路費，辯稱：伊當時係繳交現金，然後
    向收費小姐取得收費憑證再持向東亞公司報帳，後來剛好收
    費憑證弄掉了，所以沒有向東亞公司報帳請領六十五元之現
    金；伊沒有犯罪動機，因為伊持偽造票證繳費，沒有辦法向
    東亞公司報帳云云。惟查：被告於警訊、九十三年九月廿九
    日接受檢察官偵訊時、本院準備程序之初均辯稱其於案發時
    路過七堵收費站時係繳交其自己以現金六十五元買來之回數
    票，該回數票買來是單張的，伊打算回公司後，以票根向公
    司報帳，然因票根遺失，所以無法報帳云云，此與伊在其後
    所辯稱之伊係繳交現金予收費站後取得繳費憑證再向公司報
    帳已有出入。再查，證人江秀真於檢察官偵訊時證稱伊於案
    發時間在七堵收費站北向右邊第二車道收回數票，被告所駕
    聯結車於凌晨一點多駛入七堵收費站並拿一張回數票給伊，
    因該段時期收費站之長官有宣導渠等收費員特別注意票號頭
    四碼三三三九號的回數票之顏色，所以伊一收到被告交給伊
    之回數票就發現顏色不對，伊就用對講機找副站長林瑞旭過
    來，並按下監視錄影機錄下被告所駕聯結車車號，伊當時亦
    有調出錄影螢幕（然現在該錄影帶已洗掉），看見被告所駕
    聯結車車頭之車號，且伊還記得該車係白色之車頭，上面有
    寫「東亞運輸」之字樣等語。證人林瑞旭則於檢察官偵查時
    證稱當時伊在值班室，江秀真按對講機上來，伊馬上下去，
    當時伊亦有在攝錄畫面中看到聯結車之車號等語。復查，依
    東亞公司提供之卷附之九十二年八月十九日之領用回數票證
    紀錄表、出車表，顯示被告於該日晚間七時五十分許駕駛Ｋ
    Ｇ─八一六號聯結車自高雄出車往基隆陽明貨櫃場，其共領
    用東亞公司十八張回數票證，被告並在出車表上自行記載其
    該次路程共領用十八張回數票證，又花費現金六十五元，證
    人即東亞公司之運輸部副理郭峻瑋於檢察官偵查時證稱被告
    本在出車表上有記載要向東亞公司請領六十五元現金，然因
    被告說收據不見，所以東亞公司無法准其請領等語。又查，
    扣案之編號為Ｄ優0000000000號之回數票證係屬
    偽造，亦經永豐紙業股份有限公司於九十二年九月十日以永
    紙總字第一四九號函說明甚詳。綜上，被告所辯無足採信，
    本件事證明確，並有扣案之前開回數票證一紙足資佐證，被
    告犯行足堪認定。
二、核被告所為，係犯刑法第二百零三條後段之行使偽造往來客
    票（即高速公路回數票證）罪。爰審酌被告犯罪手段、所生
    危害、犯後態度等一切情狀，量如主文所示之刑，並諭知易
    科罰金之折算標準。扣案之回數票證一紙，係被告供其犯罪
    所用之物，然其已行使交付收費員，已非屬被告所有之物，
    爰不宣告沒收。
據上論斷，應依刑事訴訟法第二百九十九條第一項前段，刑法第
二百零三條後段、第四十一條第一項前段，罰金罰鍰提高標準條
例第一條前段、第二段，判決如主文。
本案經檢察官黃鴻達到庭執行職務
中　　華　　民　　國　　94　　年　　3 　　月　　3 　　日
                  刑事第三庭審判長法    官
                                  法　　官
                                  法　　官
以上正本證明與原本無異。
對於本件判決如有不服，應於收受送達後10日內，向本院提出上
訴書狀，上訴於臺灣高等法院。
中　　華　　民　　國　　94　　年　　3 　　月　　3 　　日
                            書 記 官  王靜敏
附論罪法條：
刑法第二百零三條
